Inventaris van het archief van de familie van Rees, 1837-1950
Nationaal Archief, Den Haag
Collectie 028 Familie van Rees
Rees, van
1837-1950
C26155
1.80 meter; 195 inventarisnummers.
Normale geschreven, getypte en gedrukte documenten, geen bijzondere handschriften.
Nationaal Archief, Den Haag
Van Rees
Abraham Pruijs van der Hoeven
Corrie Pruijs van der Hoeven
Otto van Rees was in zijn werkzame leven onder meer Lid van de Tweede Kamer, Minister van Koloniën en Gouverneur-Generaal van Nederlands-Indië. Zijn zoon Daniël François Willem van Rees was eveneneens bestuursambtenaar in Nederlands-Indië, waar hij opklom tot vice-president van de Raad van Nederlands-Indië. In 1921 werd hij benoemd tot lid van de Permanente Mandaten-Commissie van de Volkenbond in Zwitserland. Omstreeks 1930 werd hij vice-president van deze commissie. In het archief bevinden zich met name stukken betreffende bestuursaangelegenheden inzake Nederlands-Indië. Verder ook nog enkele stukken betreffende aanverwante familie.
Archiefvorming
Geschiedenis van de archiefvormer
Otto van Rees (1823-1892)
Otto van Rees werd op 4 januari 1823 in Culemborg geboren als zoon van Johannes van Rees en vrouwe Gertruyd Jacoba Edouardina Holmberg de Beckfelt. Op 2 oktober 1847 trouwde hij te Kemanglen met Johanna Henriette Lucassen (1829-1854). Uit dit huwelijk werden twee zonen en één dochter geboren. Op 22 juni 1855 hertrouwde hij te Batavia met Johanna Sara Wilhelmina van Braam Morris (1835-1878). Uit dit huwelijk werden zes dochters en één zoon (Daniël François Willem) geboren.
Otto van Rees vertrok in 1837, op veertienjarige leeftijd, naar Nederlands-Indië, waar hij vanaf 1 september 1837 als klerk verbonden was aan de Algemeene Secretarie. Aldaar werd hij achtereenvolgens eerste klerk, tweede commies en eerste commies in de jaren 1840, 1841 en 1844. Nadat hem in 1845 het diploma van Indisch Ambtenaar was verleend, werd hij in 1846 tot hoofdcommies benoemd en in 1850 en 1851 tot respectievelijk referendaris en adjunct-secretaris bevorderd. Ruim een maand na de laatste bevordering verliet hij de secretarie en was tot zijn vertrek naar Nederland in 1853 inspecteur van financiën.
Hij keerde terug in Nederlands-Indië in 1855 en werd in 1856 benoemd tot resident van Kedoe. In 1857 werd hij resident van Bagelen en in 1860 resident van Soerabaja. In 1864 werd hij benoemd tot lid van de Raad van Nederlands-Indië. Van 1868 tot 1869 verbleef hij wegens ziekte in Nederland. In dat laatste jaar werd hij weer in diezelfde functie benoemd, waarop hij in 1870 naar Nederlands-Indië terugkeerde. In 1872 werd hij op verzoek wegens ziekte eervol ontslagen, werd hem pensioen verleend en keerde hij terug naar Nederland.
Daar werd hij lid van de Tweede Kamer voor het district Rotterdam. In 1873 werd hij benoemd tot vice-president van de Raad van Nederlands-Indië, waarop hij weer naar Indië terugkeerde. Deze functie bekleedde hij tot 1878. Na terugkeer in Nederland werk hij gekozen tot lid van de Tweede Kamer voor het district Arnhem. Van 10 maart tot 18 augustus 1879 was hij minister van Koloniën. Na zijn aftreden hervatte hij zijn werkzaamheden als kamerlid tot hij in 1881 werd gekozen tot voorzitter van de Tweede Kamer.
Op 20 januari 1884 werd hij benoemd tot Gouverneur-Generaal van Nederlands-Indië. Deze functie bekleedde hij tot 19 juni 1888. Teruggekeerd in Nederland vestigde hij zich in Arnhem, waar hij op 10 maart 1892 overleed.
Daniël François Willem van Rees (1863-1934)
Daniël François Willem van Rees werd op 11 maart 1863 in Soerabaja geboren als zoon van Otto van Rees en Johanna Sara Wilhelmina van Braam Morris. Op 25 juli 1889 trouwde hij te Batavia met Eelcoline Pruijs van der Hoeven (1867-1947). Uit dit huwelijk werden een zoon (Otto van Rees) en een dochter geboren.
Na een middelbare schoolopleiding aan het gymnasium Willem III te Batavia en aan de HBS te 's-Gravenhage, legde hij als afsluiting van zijn opleiding aan de Indische Instelling te Delft in 1882 het grootambtenaarsexamen af. Datzelfde jaar nog werd hij als aspirant-controleur bij het Binnenlands Bestuur op Java geplaatst met als standplaats de afdeling Buitenzorg. In 1887 werd hij verbonden aan de Algemeene Secretarie, vanaf 1888 als hoofdcommies, sinds 1891 als referendaris. In 1896 werd hij benoemd tot secretaris van het Gouvernement van Nederlands-Indië. Een maand na zijn benoeming vertrok hij voor 18 maanden naar Nederland met verlof. Teruggekeerd werd hij in 1898 met H.J.W. Lawick van Pabst benoemd in de commissie tot het instellen van plaatselijke onderzoekingen naar de wijze van naleving van voorschriften betreffende de verhuur van gronden door inlanders aan niet inlanders op Java en Madoera (onderzoek naar de naleving van de door Van Rees in 1895 ontworpen Grondhuurordonnantie). In 1900 werd hij weer benoemd tot secretaris van het Gouvernement. In 1903 werd hij directeur van het Binnenlands Bestuur en in 1905 algemeen secretaris van het Gouvernement. In dat zelfde jaar reisde hij naar Nederland, waar hij ter beschikking werd gesteld van de minister van Koloniën. In 1906 hervatte hij zijn werkzaamheden in Indië als algemeen secretaris.
Met ingang van 10 februari 1908 werd hij benoemd tot lid van de Raad van Nederlands-Indië. Enkele maanden later volgde de aanstelling tot vice-president van de Raad van Nederlands-Indië, uit welke functie hij in 1914, op verzoek, eervol werd ontslagen, waarna hij definitief naar Nederland terugkeerde. In Nederland werd hij lid van het Koloniaal Instituut. In 1916 werd hij daar benoemd tot secretaris, een functie die hij tot 1921 bekleedde. In dat laatste jaar werd hij benoemd tot lid van de Permanente Mandaten-Commissie van de Volkenbond in Zwitserland. Omstreeks 1930 werd hij vice-president van deze commissie. Die functie oefende hij uit tot zijn overlijden op 31 oktober 1934 te Montreux.
Geschiedenis van het archiefbeheer
Het materiaal van het familiearchief Van Rees was afkomstig uit een inboedel.
Het archief werd in 1998 door mw. drs. H.C.M. Fischer aan het Algemeen Rijksarchief geschonken.
Schenking (van een niet overheidsarchief)
2.21
Aanwijzingen voor de gebruiker
Openbaarheidsbeperkingen
Volledig openbaar.
Materiële beperkingen
Aanvraaginstructie
Openbare archiefstukken kunnen online worden aangevraagd en gereserveerd. U kunt dit ook via de terminals in de studiezaal van het Nationaal Archief doen. Om te kunnen reserveren dient u de volgende stappen te volgen:
U maakt een profiel aan op www.gahetna.nl, en logt vervolgens in
Via de archiefinventaris (alleen de beschrijvingen met rode nummers) selecteert u het gewenste archiefstuk door op de knop 'Reserveren' te klikken
In het volgende scherm geeft u aan op welke dag u het archiefstuk wilt inzien
Indien u zich bevindt in de studiezaal en een tafelnummer heeft ontvangen kunt u dit nummer vermelden. Als u geen tafelnummer heeft kunt u tafelnummer 777 laten staan
Vervolgens bevestigt u uw reservering door deze te versturen.
Verwant materiaal
Beschikbaarheid van kopieën
Verwante archieven
Naast het archief van de familie Van Rees in het bezit van het Algemeen Rijksarchief, bevindt er zich een Collectie Van Rees op het Koninklijk Instituut voor Taal-, Land- en Volkenkunde (KITLV) te Leiden, plaatsingsnr. KITLV H 895.
Bijlagen
Overzicht van geraadpleegde bronnen
J. Charité (eindred.), Biografisch Woordenboek van Nederland, dl. II, Amsterdam 1985, p. 450-451.
F.G.P. Jaquet, Inventaris van de Collectie Van Rees, Leiden 1965. (Deze inventaris bevat uitgebreide genealogische gegevens)
P.C. Molhuysen en K.H. Kossman (red), Nieuw Nederlandsch Biografisch Woordenboek, dl. X, Leiden 1937, p. 790-791.
Beschrijving van de series en archiefbestanddelen
- OTTO VAN REES (1823-1892), 1
  - PERSOONLIJK LEVEN, 1.1
    - Certificaat ter verkrijging van een pas of vrijbrief naar de Oost-Indische bezittingen uitgevaardigd door de burgemeester van Culemborg alsmede een brief van aanbeveling door de rector van het gymnasium aldaar, 1837; 1; 2 stukken
    - Stukken betreffende het ontvangen van koninklijke onderscheidingen en andere eerbewijzen, 1874, 1884, 1885, 1892; 2; 1 omslag
  - OPENBAAR LEVEN, 1.2
    - Algemeen, 1.2.1
      Voor een uitgebreid overzicht van loopbaan van Otto van Rees, zie inv. nr. 17.
      - Stukken betreffende aanstelling, bevordering, verlof en ontslag, 1839-1888; 3; 1 omslag
      - Correspondentie, 1841, 1843, 1848-1851, 1871; 4; 1 omslag
    - Resident van Soerabaja, 1.2.2
      - Stukken betreffende het onderzoek inzake de Rembangse tabakslicenties, 1862-1866, 1868, 1870; 5; 1 omslag
    - Vice-president van de Raad van Nederlands-Indië, 1.2.3
      - Stukken betreffende de opdracht tot hervorming van het belastingstelsel, 1874-1876; 6; 1 omslag
    - Lid en voorzitter van de tweede kamer, 1.2.4
      - Correspondentie, 1879, 1882, 1883; 7; 1 omslag
      - Kranten houdende artikelen over de Billiton-concessie, 1883; 8; 2 stukken
      - Kranten houdende artikelen over de mislukte kabinetsformatie door Otto van Rees, 1883; 9; 4 stukken
    - Gouverneur-generaal van Nederlands-Indië, 1.2.5
      - Akte van benoeming tot gouverneur-generaal van Nederlands-Indië voor Otto van Rees als opvolger van Frederik s'Jacob, 1884; 10; 1 charter
      - Programma voor de ontvangst van de benoemde gouverneur-generaal Otto van Rees te Batavia en van het ceremonieel bij de overdracht van het bestuur van Nederlands-Indië, met bijlagen., 1884, met bijlagen 1846, 1855-1856; 11; 5 stukken
      - Afschrift van de notulen van de buitengewone vergadering van de raad van Nederlands-Indië gehouden op 11 april 1884, houdende een verslag van de overdracht van het bestuur van Nederlands-Indië, 12; 1 katern
      - Ingekomen brieven voor Otto van Rees als (oud) gouverneur-generaal, 1886, 1888-1889; 13; 1 omslag
      - Afschrift van de notulen van de buitengewone vergadering van de raad van Nederlands-Indië gehouden op 29 september 1888, houdende een verslag van de overdracht van het bestuur van Nederlands-Indië, met een concepttekst van de toespraak van de nieuwbenoemde gouverneur-generaal mr. C. Pijnacker Hordijk, 14; 1 omslag
      - Krantenknipsel betreffende de Tjiomas zaak en het aftreden van Otto van Rees als gouverneur-generaal, 1888; 15; 1 stuk
        Zie over de Tjiomas zaak ook inv. nr. 159.
- DANIËL FRANÇOIS WILLEM VAN REES (1863-1934) EN EELCOLINE VAN REES-PRUIJS VAN DER HOEVEN (1867-1947), 2
  - PERSOONLIJK LEVEN, 2.1
    - Algemeen, 2.1.1
      Voor stukken betreffende scholing en koninklijke onderscheidingen, zie inv. nr. 42 en 43.
      - Ingekomen brieven van A. Pruijs van der Hoeven en zijn vrouw E. G. P. Canter Alta aan D. F. W. van Rees en zijn vrouw E. Pruijs van der Hoeven, 1889-1897, 1900-1904, 1906; 16; 1 omslag
      - Aantekeningen van D.F.W. van Rees betreffende de loopbaan van Otto van Rees, ca. 1892; 17; 1 omslag
      - Minuut-brief van D.F.W. van Rees aan de gouverneur-generaal met daarin de aanbeveling van S. de Graaff voor een koninklijke onderscheiding, 1902; 18; 1 stuk
      - Krantenknipsels betreffende het overlijden van A. Pruijs van der Hoeven, 1907; 19; 1 omslag
      - Ingekomen brieven van G. de la Valette en minuten van uitgaande brieven van D.F.W. van Rees betreffende een door de eerste voor het Koloniaal Tijdschrift te schrijven artikel over A. Pruijs van der Hoeven, met als bijlage de artikelen 'B. B. geschiedenissen door Ekhard. Feiten en figuren. (Een woord vooraf)', in overdruk uit het Koloniaal Tijdschrift, 1916 nr. 9, p. 1214-1219, 'B.B. geschiedenissen door G. de la Valette. Figuren en Feiten. A. Pruys van der Hoeven' deel I, III en IV, overdrukken uit het Koloniaal Tijdschrift, 1918 nr. 3, p. 336-343, nr. 6, p. 762-771 en nr. 8, p. 1042-1051, 1916-1918; 20; 1 omslag
        De overdrukken hebben een van het tijdschrift afwijkende paginering.
      - Aantekeningen door D.F.W. van Rees betreffende de loopbanen van [G. de Serière] en A. Pruijs van der Hoeven, ca. 1916; 21; 1 omslag
      - S. Kalff, 'Een gouverneur van Atjeh' overdruk uit De Indische Gids 1917, aflevering juni p. 756-773 en juli p. 874-891, 22; 2 stukken
      - Aantekeningen van D.F.W. van Rees betreffende diverse onderwerpen te gebruiken na zijn overlijden, met verbeteringen door D.F.W. van Rees en parafen en opmerkingen uit 1934 door de uitvoerder van zijn voorschriften, en (losliggend) bijlagen, 1924, 1934; 23; 2 schriften
      - Doktersrecepten voor D.F.W. van Rees en E. van Rees-Pruijs van der Hoeven, mee te nemen op reis, 1929, 1933; 24; 1 omslag
      - Ingekomen brieven voor E. van Rees-Pruijs van der Hoeven van het Oostenrijkse medium Käthe Gündl betreffende de behandeling van de ziekte en het overlijden van D.F.W. van Rees, met bijlagen, 1934, 1935; 25; 1 omslag
      - Lidmaatschapskaart van E. van Rees-Pruijs van der Hoeve voor het jaar 1939 van de Zuid-Hollandsche vereeniging "Het Groene Kruis" afdeling Wassenaar, 26; 1 stuk
      - Verklaring van E. van Rees - Pruijs van der Hoeven betreffende de aanstelling van de heer Marie Henri Alexandre de Rooy en bij diens ontstentenis E. Mac Neill - van Rees als executeur testamentair, 1941; 27; 1 stuk
      - Ingekomen brieven voor E. van Rees-Pruijs van der Hoeven van dhr. J.C. Lamster betreffende het beschikbaar stellen van foto's van D.F.W. van Rees voor een publicatie over J.B. van Heutsz, met bijlagen, 1946; 28; 1 omslag
    - Financiën, 2.1.2
      - Register houdende de fondsenlijst van E. van Rees - Pruijs van der Hoeven, 1919-1934; 29; 1 schrift
      - Staten van effecten op naam van bedrijven en instellingen, ca. 1920-1934; 30; 1 omslag
      - Staten van verkochte effecten op naam van bedrijven en instellingen, ca. 1920-1934; 31; 1 omslag
      - Register houdende een overzicht van ontvangsten uit effecten, inclusief de fondsen van E. van Rees - Pruijs van der Hoeven, 1924-1933; 32; 1 schrift
      - Stukken betreffende gevaloriseerde Duitse obligaties, 1927, 1928, 1930, 1932, 1934; 33; 1 omslag
      - Register houdende een overzicht van de opbrengst van fondsendepots in Amsterdam en Den Haag over de periode 1929-1934, met (losliggend) staten van inkomsten uit fondsen en kapitaal vanaf 1915, 34; 1 schrift
      - Register houdende een overzicht van de opbrengst van effecten van E. van Rees - Pruijs van der Hoeven over de periode 1929-1934, met achterin een overzicht van de renteopbrengst van obligaties in de jaren 1948 en 1949 waarschijnlijk opgemaakt door Otto van Rees, 1929-1934, 1948-1949; 35; 1 schrift
      - Stukken betreffende fondsen in open bewaargeving van D.F.W. van Rees, familie van Rees, E. van Rees - Pruijs van der Hoeven, E. Mc. Neill - van Rees en mr. O. van Rees, 1932, 1934; 36; 1 omslag
      - Rekening-courant van de familie van Rees bij de Incasso-bank, bijkantoor Den Haag, over de periode 1934-1935, met achterin een overzicht van ontvangen divident uit aandelen in de jaren 1948 en 1949 waarschijnlijk opgemaakt door Otto van Rees, 1934-1935, 1948-1949; 37; 1 schrift
      - Manuaal van E. van Rees - Pruijs van der Hoeven, 1935; 38; 1 deel
      - Nummeropgave van fondsen madame E. van Rees, erven wijlen den heer D.F.W. van Rees en familie van Rees, ca. 1935; 39; 1 deel
      - Kasboek van E. van Rees - Pruijs van der Hoeven over de jaren 1946 en 1947, met (losliggend) notitie betreffende uitgaven van 1942 tot 1946, 1942-1947; 40; 1 schrift
      - Aantekening van E. van Rees - Pruijs van der Hoeven betreffende enkele financiële zaken waarschijnlijk opgemaakt bij de overdracht van (een gedeelte van) haar financiële administratie aan haar zoon Otto, 1946; 41; 1 stuk
  - OPENBAAR LEVEN, 2.2
    - Algemeen, 2.2.1
      - Stukken betreffende scholing, aanstelling, bevordering, verlof, ontslag en belasting met bijzondere opdrachten alsmede koninklijke onderscheidingen, 1878-1922; 42-43; 1 band, 1 pak
        - 1878-1900, 42; 1 band
        - 1901-1922, 43
    - Ambtenaar in Nederlands-Indië, 2.2.2
      - Algemeen, 2.2.2.1
        - Lijsten met uit de administratie op te vragen stukken betreffende diverse onderwerpen uit de periode 1859 tot 1860, ca. 1890; 44; 1 omslag
        - Aantekeningen van D.F.W. van Rees betreffende koloniale staatkunde, specifieke Indische toestanden, heerendiensten, ambtenaarssleur, gebrek aan waardering van ambtelijke verdiensten, toelichting op wettelijke regelen en het tijdelijk aanhouden van ambtenaren op een bepaalde plaats, ca. 1893; 45; 1 katern
        - Overzicht van de door D.F.W. van Rees ingediende nota's en een beschrijving van de totstandkoming en de behandeling van deze nota's uit de periode 1898 tot 1904, 46; 1 omslag
          Dit overzicht geeft een duidelijk inzicht in de betrokkenheid van D.F.W. van Rees bij de verschillende in deze inventaris besproken nota's gedurende de periode 1898 tot 1904.
      - Organisatie van het bestuur van Nederlands-Indië, 2.2.2.2
        - Lijst van reglementen en instructies voor de regering van Nederlands-Indië lopend over de periode 1815-1873, na 1873; 47; 1 stuk
        - Geschiedkundige nota over de algemeene secretarie van Nederlands-Indië, 1894, ca. 1906; 48-49; 1 deel, 1 omslag
          - 1894, 48
          - ca. 1906 concept vervolg., 49; 1 omslag
        - Geschiedkundige nota over het instellen van een departement van algemeen bestuur voor de buitenbezittingen, met aantekeningen in de marge door D.F.W. van Rees, 1899; 50; 1 deel
        - Ontwerp organisatie schema's van het bestuur van Nederlands-Indië, met toelichting, 1907; 51; 1 omslag
        - Uittreksels uit het geschiedkundig overzicht decentralisatie en reorganisatie van het Indisch bestuur, ca. 1907; 52; 1 omslag
        - Stukken betreffende het beginsel-programma voor het burgerlijk bestuur in Nederlands-Indië, 1907-1909, 1918; 53-55; 2 delen, 1 omslag
          - 1907 Ontwerp-Leidraad voor het burgerlijk bestuur in Nederlandsch-Indië, beginsel-programma., 53; 1 deel
          - 1907 Leidraad voor het burgerlijk bestuur in Nederlandsch-Indië, beginsel programma, met (losliggend) aantekeningen, ca. 1908 en artikelen uit de Javabode 1909 nr. 289, 290 (15, 16 december)., 54; 1deel
          - 1907, 1908, 1918 Correspondentie., 55; 1 omslag
      - Organisatie van het binnenlands bestuur op Java en Madoera, 2.2.2.3
        - Nota over het ambtelijk landbezit van de inlandsche ambtenaren in de Gouvernementslanden op Java en Madoera, 1904; 56-57; 1 deel, 1 omslag
          - 1904 hoofdstuk 1-8., 56
          - ca. 1904 handgeschreven concept vervolg: hoofdstuk 9., 57; 1 omslag
        - Nota over eene herziening der regelen in Staatsblad 1878 no. 47 nopens de verkiezing en het ontslag van de hoofden der inlandsche gemeenten op Java en Madoera, 1904; 58; 1 deel
        - Ontwerp-ordonnantie houdende regelingen met betrekking tot het dessa- of gemeentebestuur in de Gouvernementslanden op Java en Madoera, met nota van toelichting, 1904, 1906, 1910, 1913; 59-60; 1 katern, 1 deel
          - 1906 Ontwerp eener ordonnantie, houdende regelen omtrent de samenstelling, verplichtingen en bevoegdheden van het "dessa-" of "gemeentebestuur" in de Gouvernementslanden op Java en Madoera., 59; 1 katern
          - 1906 Nota van toelichting bij het ontwerp eener ordonnantie, houdende regelen omtrent de samenstelling, verplichtingen en bevoegdheden van het "dessa-" of "gemeentebestuur" in de Gouvernementslanden op Java en Madoera (Inlandsche Gemeente-ordonnantie), met aantekeningen in de marge door D.F.W. van Rees en (losliggend): Staatsblad van Nederlandsch-Indië 1904 nr. 202, 1906 nr. 83, 1910 nr. 591 en 1913 nr. 235., 60
        - Nota over de vaststelling van een nieuw reglement op de verkiezing, de schorsing en het ontslag van de hoofden der inlandsche gemeenten op Java en Madoera, Staatsblad 1907 no. 212, met aantekeningen in de marge door D.F.W. van Rees, 61; 1 deel
        - Stukken betreffende een reorganisatie van het binnenlands bestuur op Java en Madoera, 1907, 1911-1912; 62-64; 2 delen, 1 omslag
          - 1907 Nota over eene reorganisatie van het binnenlandsch bestuur op Java en Madoera, met aantekeningen in de marge door D.F.W. van Rees en bijlagen: (losliggend) aantekeningen door D.F.W. van Rees., 62
          - 1907 bijlagen bij de nota., 63
          - 1911-1912 kamerstukken betreffende de wijziging en verhooging van het IIde hoofdstuk der begrooting van uitgaven van Nederlandsch-Indië voor het dienstjaar 1911, ten behoeve van maatregelen ter voorbereiding eener reorganisatie van het bestuurswezen in Nederlandsch-Indië en tot lotsverbetering van Inlandsche ambtenaren op Java en Madoera., 64; 1 omslag
      - Herziening van de agrarische wetgeving, 2.2.2.4
        - Lijst met stukken betreffende de totstandkoming van de agrarische wetgeving lopend over de periode 1861 tot 1866, ca. 1890; 65; 1 omslag
        - Aantekeningen van D.F.W. van Rees betreffende de herziening van de agrarische wetgeving, met een lijst van brieven van de agrarische commissie lopend over de periode 1870 tot 1873, na 1901; 66; 1 deel
        - Krantenknipsels betreffende de herziening van de agrarische wetgeving voor Nederlands-Indië, 1907; 67; 1 omslag
        - Registers op staatsbladen betreffende agrarische aangelegenheden, handgeschreven en bijgewerkt tot 1914., na 1914; 68; 1 omslag
        - Agrarisch reglement voor de residentie Sumatra's westkust. Vastgesteld bij de ordonnantie van 15 januari 1915 (Staatsblad no. 98). Met toelichting (Batavia 1916), 69; 1 deel
      - Voorzieningen met betrekking tot de Europese landbouwnijverheid, gedreven op gronden van inlanders op Java, 2.2.2.5
        - Ontwerp-ordonnantie tot herziening der regelen omtrent de verhuring van grond door inlanders aan niet-inlanders op Java en Madoera, samengesteld door het lid van den raad van Nederlands-Indië, J. Mullemeister, in voldoening aan de opdracht, vervat in artikel 1 van het besluit van 8 october 1893 No. 1, met nota van toelichting en verdere bijbehorende bescheiden, met aantekeningen in de marge door D.F.W. van Rees, 1895; 70; 1 deel
        - Nota over de verhuring van grond door inlanders aan niet-inlanders op Java en Madoera. Naar aanleiding van de door het lid van den Raad van Nederlandsch-Indië, den heer J. Mullemeister, samengestelde ontwerp-ordonnantie tot herziening der ter zake bestaande regelen, met aantekeningen in de marge door D.F.W. van Rees, 1895, 1899-1900; 71-74; 4 delen
          - 1895 hoofdstuk 1-5 en eerste vervolg: hoofdstuk 6., 71
          - 1899 tweede vervolg: hoofdstuk 7-8., 72
          - 1899 derde vervolg: hoofdstuk 8 vervolg., 73
          - 1900 vierde vervolg: hoofdstuk 8 vervolg., 74
        - De bezwaren in het Indisch Tijdschrift van het recht, betreffende de nieuwe regeling der z.g. Inlandsche grondverhuringen op Java en Madoera, besproken door D.F.W. van Rees, Indisch ambtenaar met verlof ('s-Gravenhage 1897), 75; 1 deel
        - Nota over het oprichten en in werking brengen van suiker- en indigo-ondernemingen op Java en Madoera, met aantekeningen in de marge door D.F.W. van Rees, 1898-1899, 1902, 1904-1905, 1907, 1909; 76-79; 4 delen
          - 1898 hoofdstuk 1-3, met ( losliggend): Staatsblad van Nederlandsch-Indië 1909 nr. 242., 76
          - 1899 vervolg: hoofdstuk 3 vervolg., 77
          - 1902 tweede vervolg: hoofdstuk 4, met (losliggend): Staatsblad van Nederlandsch-Indië 1904 nr. 202 en 1905 nr. 167 en aantekening door D.F.W. van Rees bij pagina 194., 78
          - 1907 derde vervolg: hoofdstuk 5-9., 79
        - Geschiedkundige nota over de Europeesche tabaksindustrie in de Gouvernements-landen op Java, met aantekeningen in de marge door D.F.W. van Rees, 1898-1899, 1903, 1907; 80-83; 4 delen
          - 1898 hoofdstuk 1-3., 80
          - 1899 eerste vervolg: hoofdstuk 3 vervolg., 81
          - 1903 tweede vervolg: hoofdstuk 3 vervolg., 82
          - 1907 derde vervolg: hoofdstuk 3 vervolg., 83
        - Nota over het gebruik van dessawegen ten dienste van ondernemingen van landbouw of nijverheid op Java en Madoera, 1900, 1905; 84-86; 2 delen, 1 katern